【裁判字號】    95,訴,209
【裁判日期】    950518
【裁判案由】    違反毒品危害防制條例
【裁判全文】
臺灣屏東地方法院刑事判決               95年度訴字第209號
公  訴  人  臺灣屏東地方法院檢察署檢察官
被      告  甲○○
                    （另案臺灣屏東監獄竹田分監執行中）
上列被告因違反毒品危害防制條例案件，經檢察官提起公訴（95
年度毒偵字第255 號），茲因被告就被訴事實為有罪之陳述，經
告知簡式審判程序意旨，並聽取公訴人及被告之意見後，本院合
議庭裁定由受命法官獨任依簡式審判程序審理，判決如下：
    主  文
甲○○連續施用第一級毒品，累犯，處有期徒刑壹年肆月。扣案
沾黏第一級毒品海洛因成分之注射針筒壹支沒收銷燬之。
    事  實
一、甲○○前因犯竊盜罪，經臺灣臺中地方法院以90年度易字第
    2177號判處有期徒刑4 月確定。復於民國90年間，因施用毒
    品案件，經臺灣臺中地方法院裁定送勒戒處所施以觀察、勒
    戒後，因認無繼續施用毒品之傾向，於90年5 月16日釋放，
    同日並由臺灣臺中地方法院檢察署檢察官以89年度毒偵字第
    7806號、90年度毒偵字第1572號為不起訴處分確定。再因施
    用毒品案件，經臺灣臺中地方法院裁定送勒戒處所施以觀察
    、勒戒後，因認有繼續施用毒品之傾向，經臺灣臺中地方法
    院檢察署檢察官聲請強制戒治並提起公訴，強制戒治部分，
    由臺灣臺中地方法院以90年度毒聲字第3299號裁定送戒治處
    所施以強制戒治，於91年7 月5 日強制戒治執行完畢；起訴
    部分，由臺灣臺中地方法院以90年度訴字第1658號判處有期
    徒刑1 年1 月確定，並與上開竊盜案件定應執行刑1 年3 月
    確定，於92年5 月28日縮刑假釋出監，92年9 月11日縮刑期
    滿，未經撤銷假釋而執行完畢。繼又因施用第二級毒品案件
    ，經本院以94年度易字第544 號判處有期徒刑7 月確定，嗣
    已於95年1 月23日入監執行，依指揮書應執行至95年8 月22
    日期滿。
二、詎甲○○竟仍不知悔改，於前開強制戒治執行完畢後5 年內
    ，復基於施用第一級毒品海洛因之概括犯意，自94年10月間
    某日起，至95年1 月22日下午6 時許止，連續在其位於屏東
    縣麟洛鄉○○村○○路長安巷6 號之住處等地，以加水稀釋
    而為皮下注射之方式，施用第一級毒品海洛因多次，嗣於95
    年1 月22日晚間7 時15分許為其家人察覺送警，並協助警方
    起出沾黏海洛因成分之注射針筒1 支而查獲，經採其尿液送
    驗結果，呈嗎啡、可待因陽性反應。
三、案經屏東縣警察局屏東分局報告臺灣屏東地方法院檢察署檢
    察官偵查起訴。
    理  由
一、前揭連續施用第一級毒品海洛因之犯罪事實，業據被告甲○
    ○於本院審理時自承不諱，並有扣案注射針筒1 支在卷，經
    本院囑託高雄醫學大學附設中和紀念醫院以氣相層析質譜儀
    法（GC／MS）鑑驗，呈海洛因陽性反應，有該公司95年4 月
    3 日編號0000-000號檢驗報告附卷可參；又其前揭時地為警
    查獲而採尿送臺灣檢驗科技股份有限公司以氣相層析質譜儀
    法（GC／MS）檢驗結果，亦呈可待因、嗎啡，即海洛因經人
    體代謝水解產物之陽性反應，有該公司95年1 月23日，編號
    KＺ000000000000號濫用藥物尿液檢驗報告附卷，均為鑑定機
    關本於專業知識暨以精密儀器測試後所得之結論，自可憑信
    。被告甲○○自白施用海洛因，堪信與事實相符。
二、甲○○前因施用毒品案件，經依臺灣臺中地方法院裁定送勒
    戒處所施以觀察、勒戒後，因認有繼續施用毒品之傾向，復
    經依臺灣臺中地方法院以90年度毒聲字第3299號裁定送戒治
    處所施以強制戒治，甫於91年7 月5 日強制戒治執行完畢釋
    放，有臺灣高等法院被告前案紀錄表、臺灣屏東地方法院檢
    察署刑案資料查註紀錄表、全國施用毒品案件紀錄表、受觀
    察勒戒人毒品及前科紀錄簡列表各1 份在卷可按，其強制戒
    治期滿經釋放後，5 年內再犯本件施用第一級毒品海洛因之
    犯罪事證已臻明確，應依法論科。
三、按海洛因為毒品危害防制條例第2 條第2 項第1 款規定之第
    一級毒品，除法律另有規定者外，不得持有、施用。核被告
    甲○○所為，係犯毒品危害防制條例第10條第1 項之施用第
    一級毒品罪。其施用前持有海洛因之低度行為，應為施用之
    高度行為所吸收，不另論罪。其先後多次施用海洛因之行為
    ，時間緊接，手法相同，並觸犯構成要件相同之罪，顯係基
    於概括犯意反覆為之，為連續犯，應以一罪論，並加重其刑
    。又被告甲○○前因犯竊盜罪，經臺灣臺中地方法院以90年
    度易字第2177號判處有期徒刑4 月確定，又因施用第一級、
    第二級毒品案件，經臺灣臺中地方法院以90年度訴字第1658
    號判處有期徒刑9 月、5 月，應執行有期徒刑1 年1 月確定
    ，嗣與上開竊盜案件合併定應執行刑1 年3 月確定，於91年
    7 月6 日入監執行，於92年5 月28日縮刑假釋出監，92年9
    月11日縮刑期滿，未經撤銷假釋而執行完畢，有臺灣高等法
    院被告前案紀錄表及臺灣屏東地方法院檢察署刑案資料查註
    紀錄表各1 份在卷可按，其5 年之內再犯有期徒刑以上刑之
    本罪，為累犯，應依法加重其刑。其有2 種刑之加重事由，
    應遞加重之。
四、爰審酌被告甲○○之年齡、品行、智識程度、犯罪手段、對
    於法益侵害之程度，其為61年4 月29日出生、受有高職畢業
    教育程度、現無職業之人，為本件犯罪時年33歲，有年籍等
    資料在卷可參，適值青壯，又其除有前開構成施用毒品訴追
    條件及累犯要件之執行紀錄，不再重複評價者外，最近1 次
    另因施用第二級毒品而違反毒品危害防制條例，復經本院以
    94年度易字第544 號判處有期徒刑7 月確定，嗣已於95年1
    月23日入監執行，依指揮書應執行至95年8 月22日期滿，有
    有臺灣高等法院被告前案紀錄表及臺灣屏東地方法院檢察署
    刑案資料查註紀錄表各1 份在卷可按，素行不良，顯見其法
    治觀念薄弱，對於社會秩序及其個人身心健康之影響非輕，
    並審酌其犯罪施用毒品之期間長度，與其犯罪經查獲後，尚
    能坦認犯行，態度尚可等一切情狀，量處如主文所示之刑，
    以資儆懲。
五、扣案注射針筒係供被告甲○○本件施用毒品犯行使用之物，
    並因而沾黏海洛因成分，已如前述，依常情難以析離，應視
    同毒品依毒品危害防制條例第18條第1 項前段沒收銷燬之。
據上論斷，應依刑事訴訟法第273 條之1 第1 項、第299 條第1
項前段，毒品危害防制條例第10條第1 項、第18條第1 項前段，
刑法第11條、第56條、第47條，判決如主文。
本案經檢察官鍾仁松到庭執行職務
中    華    民    國    95    年    5     月    18    日
                  刑事第二庭      法  官  陳松檀
以上正本證明與原本無異。
如不服本判決應於收受本判決送達後10日內向本院提出上訴書狀
，其未敘述上訴理由者，並得於提起上訴後10日內向本院補提理
由書狀（均須按他造當事人之人數附繕本）「切勿逕送上級法院
」
中    華    民    國    95    年    5     月    18    日
                                  書記官  林祥玉
附錄本件判決引用之法條：
毒品危害防制條例第10條
施用第一級毒品者，處6 月以上5 年以下有期徒刑。


司法院資訊處製作；財團法人民間司法改革基金會備份。
